臺灣臺中地方法院刑事判決
111年度訴字第1031號
公  訴  人  臺灣臺中地方檢察署檢察官
被      告  吳政潔



上列被告因傷害案件，經檢察官提起公訴（111年度偵字第8057
號），被告就被訴事實為有罪之陳述，經本院告知簡式審判程序
意旨，並聽取檢察官及被告之意見後，本院合議庭裁定由受命法
官獨任改依簡式審判程序審理，判決如下：
    主    文
吳政潔犯傷害罪，處有期徒刑陸月，如易科罰金，以新臺幣壹仟
元折算壹日。
    犯罪事實
一、吳政潔因不滿曾松輝撥打電話予其友人龍忻妤，竟基於傷害
    之犯意，於民國110年11月2日上午11時4分許，至臺中市大
    甲區成功路某處，接續持鐵棍毆打曾松輝四肢，致曾松輝受
    有右側尺骨幹開放性骨折併遠端橈尺關節脫位、左側尺骨幹
    開放性骨折、右側肱骨遠端外髁骨折、左側腓骨骨折、雙側
    手肘及雙側前臂撕裂傷、右膝及左小腿挫傷併擦傷之傷害。
二、案經曾松輝訴由臺中市政府警察局大甲分局報告臺灣臺中地
    方檢察署檢察官偵查起訴。
    理  由
一、本案被告吳政潔被訴傷害一案，為死刑、無期徒刑、最輕本
    刑為3年以上有期徒刑之罪或高等法院管轄第一審案件以外
    之案件，被告於本院準備程序時就被訴事實為有罪之陳述，
    經本院告知簡式審判程序之旨，聽取檢察官及被告之意見後
    ，認無不得或不宜改依簡式審判程序進行之情形，爰依刑事
    訴訟法第273條之1第1項規定，進行簡式審判程序，是本案
    之證據調查，依刑事訴訟法第273條之2規定，不受同法第15
    9條第1項、第161條之2、第161條之3、第163條之1及第164
    條至第170條規定之限制。
二、上揭犯罪事實，迭據被告於警詢、偵查及本院審理時坦承不
    諱，核與告訴人曾松輝於警詢時之指述（見111偵8057卷第1
    03-104頁）相符；被告在場且與告訴人發生爭執等情，亦與
    證人即在場人龍忻妤於警詢時之證述（見111偵8057卷第77-
    81頁）、證人即在場人吳海龍於警詢及偵查中之證述（見11
    1偵8057卷第97-101頁、第163-167頁）無違，復有職務報告
    、光田醫療社團法人光田綜合醫院診斷證明書、現場照片及
    告訴人之傷勢照片在卷可稽（見111偵8057卷第75-76頁、第
    115-117頁），足認被告所為任意性自白與事實相符。是本
    案事證業已明確，被告犯行洵堪認定，應依法論科。
三、核被告所為，係犯刑法第277條第1項之傷害罪。被告基於傷
    害之同一犯意，於同時、同地，數次以相同手段傷害告訴人
    之舉動，侵害同一法益，各行為之獨立性極為薄弱，應視為
    數個舉動之接續施行，合為包括之一行為予以評價，始為合
    理，為接續犯，僅論以一罪。
四、爰以行為人之責任為基礎，審酌被告前因傷害案件，經刑之
    宣告與執行（見本院卷第13-22頁），當戒慎警惕，卻僅因
    對告訴人夜間致電予其友人，心生不滿，即持鐵棍毆打與其
    互不相識之告訴人成傷，告訴人之傷勢遍及雙肢且多處骨折
    ，難謂輕微，顯見被告法治觀念仍有不足，亦乏對他人身體
    、健康法益之尊重，實值非議。並考量被告犯後始終坦承犯
    行，有賠償告訴人之意願，惜因告訴人數次表達無意願而未
    調解或和解，被告迄今未彌補告訴人所受損害或取得告訴人
    之諒解，兼衡被告自陳國中肄業、從事綁鐵之工作、經濟狀
    況勉持、需扶養母親、健康狀況良好（見本院卷第112頁）
    與告訴人之意見（見本院卷第112頁）等一切情狀，量處如
    主文所示之刑，併諭知易科罰金之折算標準。
五、被告持以毆打告訴人之鐵棍1支，係被告在路邊撿拾之物，
    非被告所有乙節，經其於本院審理時供述在卷（見本院卷第
    111頁），即與刑法第38條第2項前段規定之要件不合，故不
    予宣告沒收或追徵價額。
據上論斷，應依刑事訴訟法第273條之1第1項、第299條第1項前
段，刑法第277條第1項、第41條第1項前段，刑法施行法第1條之
1第1項，判決如主文。
本案經檢察官張富鈞提起公訴，檢察官陳永豐到庭執行職務。
中　　華　　民　　國　  111 　年　　10  　月  　18  　日
　　　　　　　　　刑事第十六庭  法　官　鄭咏欣
以上正本證明與原本無異。
如不服本判決應於收受送達後20日內向本院提出上訴書狀，並應
敘述具體理由；其未敘述上訴理由者，應於上訴期間屆滿後20日
內向本院補提理由書（均須按他造當事人之人數附繕本）「切勿
逕送上級法院」。
告訴人或被害人如不服判決，應備理由具狀向檢察官請求上訴，
上訴期間之計算，以檢察官收受判決正本之日起算。
　　　　                        書記官　施佑諭
中　　華　　民　　國　  111 　年　　10  　月　　19　　日
附錄本案論罪科刑法條：
中華民國刑法第277條
傷害人之身體或健康者，處五年以下有期徒刑、拘役或五十萬元
以下罰金。
犯前項之罪，因而致人於死者，處無期徒刑或七年以上有期徒刑
；致重傷者，處三年以上十年以下有期徒刑。